MILAN BARANDE

Développeur front-end

milanbarande.com linkedin.com/in/milan-barande aithub.com/MilanBarande



75011 Paris, France milan.barande@gmail.com +33 6 31 27 24 31

À PROPOS DE MOI

Développeur front-end freelance avec bientôt 5 ans d'expérience, sensible aux questions d'UX, de performance, de qualité de code et d'accessibilité. J'apprécie le travail en équipe et la formation de développeurs junior.

Je recherche actuellement une mission front-end (ou full-stack JS) en télétravail. Je peux me déplacer temporairement sur Paris.

Je peux travailler en français, anglais ou allemand.

COMPÉTENCES



Node JS



Express JS



Typescript





Next JS

Tailwind CSS

Redux





Freelance

Paris. France

Freelance

Paris. France

Freelance

Paris, France

Temps plein

Paris. France

Freelance

Paris. France

FORMATION

2017 Bootcamp en développement web Le Wagon Montréal, Batch #77

Neurosciences - Concordia University 2016-2017 Assistant de recherche au PERFORM Center Sleep Lab

2016-Master en Neurosciences 2017 Université de Montréal - Concordia U

2013-Licence en Kinésiologie 2016 Université de Montréal

EXPÉRIENCES



09/2022 - Aujourd'hui

Développeur front-end Club Med

Développement du front-end et de l'API GraphQL sur la partie compte client de clubmed.com avec React, NextJS, NodeJS, TailwindCSS, Redux, react-testinglibrary...

01/2021 - 06/2022



08/2020 - 01/2021



04/2019 - 08/2020

12/2017 - 11/2019

Développeur front-end

Parfums Christian Dior

Développeur front-end

Christian Dior Couture

Développeur front-end

Christian Dior Couture

Développement du front-end et de l'API GraphQL de dior.com, une application isomorphique entièrement écrite en programmation fonctionnelle avec React, NextJS, TypeScript, Redux, Apollo GraphQL, recompose, rx-js...

Workshop Lead

Le Wagon

Animation ponctuelle de workshops de code tels que :

- Création d'une landing page en HTML/CSS
- Introduction à JavaScript
- Introduction à React

Développeur front-end

Bluenove

Temps plein Paris. France

Développement d'Assembl, une application open source permettant à des milliers de personnes de travailler efficacement sur la définition de nouvelles idées. Le front-end d'Assemble est développé avec React, Redux, GraphQL, Sass, Jest, flow, webpack

LANGUES

FRANÇAIS Langue maternelle

ANGLAIS

ALLEMAND Courant

PORTUGAIS Intermédiaire

Courant

HOBBY FT INTÉRÊTS















Sports Neuroscience



09/2017 - 04/2019







